臺灣臺中地方法院刑事判決　　　　　　　94年度訴字第2172號
公　訴　人　臺灣臺中地方法院檢察署檢察官
被　　　告　甲○○
上列被告因搶奪等案件，經檢察官提起公訴（94年度偵字第8056
號），被告於準備程序中就被訴事實為有罪之陳述，受命法官於
聽取當事人之意見後，本院合議庭裁定改由受命法官獨任以簡式
審判程序審理，判決如下：
    主    文
甲○○共同連續意圖為自己不法之所有，而搶奪他人之動產，處
有期徒刑壹年肆月。
    犯罪事實
一、甲○○（另行起意所犯竊盜部分，業經本院以九十四年度豐
    簡上字第二九八號判處有期徒刑一年二月在案)與丙○○ (
    另行審結)共同基於意圖為自己不法所有之概括犯意聯絡，
    自民國九十四年四月三十日十四時二十分許起，至同年五月
    二日凌晨零時十二分許止，先後在臺中縣潭子鄉○○路二四
    七號等地，均以由甲○○騎乘機車搭載丙○○，由丙○○負
    責下手之方式，連續乘戊○○等如附表編號一至五號所示之
    人不注意之際，共同搶奪戊○○等人所有之手提包，均得手
    後，先取出手提包內之物品，再將手提包丟棄 (各次被害人
    、搶奪時間、地點、搶得財物，均詳如附表編號一至五號所
    示)。嗣經警於九十四年五月二日二十一時四十五分許，在
    臺中縣豐原市○○路一五○巷十五號前查獲。
二、案經臺中縣警察局豐原分局報告臺灣臺中地方法院檢察署檢
    察官偵查起訴。
    理  由
一、上揭事實，業據被告甲○○於警詢及偵審中坦承不諱，核與
    共同正犯丙○○於審理中直承確有與被告甲○○共同為如附
    表編號一、三及五號所示搶奪犯行等語及戊○○等如附表編
    號一至五號所示被害人於警詢、偵查中指述遭搶奪情節相符
    ，復有贓物認領保管單、現場圖各二張及照片二十七張附卷
    可稽。又如附表編號二及四號所示搶奪犯行，確係共同正犯
    丙○○與被告甲○○所為一節，除經被告甲○○於警詢及偵
    審中供明在卷外，並經被告甲○○於偵審中就共同正犯丙○○所涉犯嫌部分，以證人身分結證不移。共同正犯丙○○雖
    辯稱如附表編號二及四號所示搶奪犯行，係被告甲○○與一
    名女子所為云云。惟如附表編號二號及四號所示搶奪犯行，
    實係二名男子所為，業據證人即被害人許嘉純及丁○○於偵
    查中分別結證明確，核與被告甲○○結證情節相符，共同正
    犯丙○○上開辯詞顯與事實不符，要係事後臨訟卸責之詞，
    不足採信，應以被告甲○○所陳情節為可採。綜上所述，本
    案事証明確，被告甲○○犯行堪以認定。
二、核被告甲○○所為，係犯刑法第三百二十五條第一項之搶奪
    罪。被告甲○○與丙○○間，就上開五次搶奪犯行，具有犯
    意之聯絡與行為之分擔，均為共同正犯。再被告甲○○上揭
    五次搶奪犯行，時間緊接，方法相同，觸犯構成要件相同之
    罪名，顯係基於概括之犯意反覆為之，為連續犯，應依刑法
    第五十六條之規定，論以一罪，並加重其刑。爰審酌被告甲○○行為時係年滿十八歲之男子，不思以正當途徑賺錢供己
    所需，竟圖謀不勞而獲之利益，連續為具有暴力性之本案搶
    奪犯行計五次，及其犯罪後坦承犯行之態度等一切情狀，量
    處如主文所示之刑。
據上論斷，應依刑事訴訟法第二百七十三條之一第一項、第二百
九十九條第一項前段，刑法第二十八條、第五十六條、第三百二
十五條第一項，判決如主文。
中　　華　　民　　國　　94　　年　　8 　　月　　30　　日
                       臺灣臺中地方法院刑事第十庭
                           法  官  江  奇  峰
上正本證明與原本無異。
如不服本判決，應於送達後十日內向本院提出上訴狀 (須附繕本
)，上訴於臺灣高等法院臺中分院。
                           書記官  陳  美  年
中　　華　　民　　國　　94　　年　　8 　　月　　30　　日
【附錄本案論罪科刑法條全文】
刑法第三百二十五條第一項：
意圖為自己或第三人不法之所有，而搶奪他人之動產者，處六月
以上五年以下有期徒刑。
附表：
┌─┬───┬─────┬──────┬───────┐
│編│被害人│時間　　　│地點　　　　│財物　　　　　│
│號│　　　│　　　　　│　　　　　　│　　　　　　　│
├─┼───┼─────┼──────┼───────┤
│一│戊○○│94.4.30下 │臺中縣潭子鄉│灰色手提包（內│
│　│　　　│午2時20分 │勝利路247號 │有手機、公庫支│
│　│　　　│許　　　　│　　　　　　│票、身分證、服│
│　│　　　│　　　　　│　　　　　　│務證、駕照、行│
│　│　　　│　　　　　│　　　　　　│照、健保卡）　│
├─┼───┼─────┼──────┼───────┤
│二│許嘉純│94.4.30晚 │臺中縣豐原市│紅色手提包（內│
│　│　　　│上7時30分 │社皮路185巷 │有身分證、駕照│
│　│　　　│許　　　　│口　　　　　│、健保卡、提款│
│　│　　　│　　　　　│　　　　　　│卡、現金新台幣│
│　│　　　│　　　　　│　　　　　　│(下同)500元） │
│　│　　　│　　　　　│　　　　　　│　　　　　　　│
│  │      │          │            │              │
├─┼───┼─────┼──────┼───────┤
│三│杜氏紅│94.4.30晚 │臺中縣豐原市│咖啡色手提包（│
│　│　　　│上9時許　 │三豐路323號 │內有手機、口紅│
│　│　　　│　　　　　│　　　　　　│各一支、粉餅盒│
│　│　　　│　　　　　│　　　　　　│一盒、蛋糕折扣│
│　│　　　│　　　　　│　　　　　　│卡一張、中華電│
│　│　　　│　　　　　│　　　　　　│信通話明細表一│
│　│　　　│　　　　　│　　　　　　│張、現金30元）│
│　│　　　│　　　　　│　　　　　　│　　　　　　　│
├─┼───┼─────┼──────┼───────┤
│四│丁○○│94.5.1下午│臺中縣潭子鄉│暗紅色手提包（│
│　│　　　│2時2分許　│潭子街2段97 │內有紅色皮包、│
│　│　　　│　　　　　│號　　　　　│健保卡、駕照二│
│　│　　　│　　　　　│　　　　　　│張、信用卡三張
│　│　　　│　　　　　│　　　　　　│、金融卡一張、│
│　│　　　│　　　　　│　　　　　　│現金800元、諾 │
│　│　　　│　　　　　│　　　　　　│基亞電池）　　│
├─┼───┼─────┼──────┼───────┤
│五│乙○○│94.5.2凌晨│臺中縣豐原市│紅色手提包（內│
│　│　　　│0時12分許 │博愛街60巷　│有行動電話、現│
│　│　　　│　　　　　│　　　　　　│金160元、證件 │
│　│　　　│　　　　　│　　　　　　│、粉紅色小皮包│
│　│　　　│　　　　　│　　　　　　│、計算機及薪資│
│  │      │          │            │單 (起訴書附表│
│  │      │          │            │誤載為薪資)   │
└─┴───┴─────┴──────┴───────┘
